【裁判字號】    95,裁,24
【裁判日期】    950112
【裁判案由】    商標異議
【裁判全文】
最  高  行  政  法  院  裁  定
                                     95年度裁字第00024號
聲  請  人  伊莉德貿易有限公司
代  表  人  甲○○
相  對  人  經濟部智慧財產局
代  表  人  乙○○
上列聲請人因商標異議事件，對於中華民國94年6月9日本院94年
度裁字第1042號裁定，聲請再審。本院裁定如下：
    主  文
再審之聲請駁回。
再審訴訟費用由聲請人負擔。
    理  由
一、按對於確定裁定聲請再審，依行政訴訟法第283條準用同法
    273條，必須具有該條第1項、第2項所列各款情形之一者，
    始得為之。而所謂「適用法規顯有錯誤者」，係指原裁定所
    適用之法規與該案應適用之現行法規相違背，或與解釋、判
    例有所牴觸者而言。至於法律上見解之歧異，聲請人對之縱
    有爭執，要難謂為適用法規錯誤，自不得據為聲請再審理由
    。
二、本件聲請人間因商標異議事件，對於民國92年12月3日臺北
    高等行政法院91年度訴字第3533號判決（下稱前判決），提
    起上訴，經本院94年度裁字第1042號裁定（下稱原裁定）駁
    回上訴確定在案。茲聲請人以原裁定有行政訴訟法第273條
    第1項第1款適用法規顯有錯誤之再審事由，聲請再審。經查
    原裁定係略以：「一、按對於高等行政法院判決上訴，非以
    其違背法令為理由，不得為之，行政訴訟法第242條定有明
    文。是對於高等行政法院判決上訴，若未具體說明原判決違
    背何項法令、不適用或如何適用不當之具體情事，即非主張
    原判決違背法令以為上訴理由，其上訴不應准許。二、本件
    上訴意旨略謂：外文TOMMY早已被普遍使用為商標圖樣，已
    有諸多商標其商標圖樣內含有TOMMY而獲准註冊，該普遍註
    冊之情形係存在於全球而非以臺灣為限，因此，外文TOMMY
    實不得作為判斷商標圖樣近似與否之唯一依據。且系爭商標
    與據以異議商標之商標圖樣並不近似，讀音亦有差別，因此
    ，予一般消費者之寓目印象完全不同；再者，以兩造商標為
    表彰之商品，在行銷管道與場所、售價及買受人等方面，亦
    有南轅北轍之差異。因此，兩造商標併存並無致一般商品消
    費者產生混淆誤認之虞，系爭商標並無前商標法第37條第12
    款暨現行商標法第23條第1項第13款規定之適用。此外，系
    爭商標圖樣內之圖形係上訴人所自創，而非所謂之網球場地
    形圖，且無論係網球場地形圖或紅白藍3色之組合，亦無所
    謂之商標識別性及顯著性；又系爭商標與申請註冊商標圖樣
    ，不僅英文字樣全然不同外，就商標圖樣之顏色，格線線條
    之設計亦不相同，尤以，上訴人（即本件聲請人，下同）更
    於格線中崁入5只星型圖樣設計，通體觀察予人印象並無混
    淆、誤認之虞；另第三人據以異議商標之TOMMY字樣未經設
    計，僅為普通習見之姓氏，不具有顯著性，原審對此重要之
    攻擊防禦方法未於理由項下記載意見，遽為不利上訴人之判
    決，顯有判決不備理由之違法云云。惟查上訴人於原審並未
    主張TOMMY字樣僅為普通習見之姓氏，不具顯著性；前判決
    就此未予論斷，自無不備理由之可言。其他上訴論旨僅對原
    審取捨證據、認定事實之職權行使謂為違誤，其上訴為不合
    法，應予駁回。」等語為得心證之理由，裁定駁回聲請人之
    上訴。經核原裁定所適用之法規與該案應適用之法規並不相
    違背，與函釋、解釋意旨亦無相牴觸之情形。聲請人以其法
    律上見解之歧異，執前程序所為主張，並為原裁定所不採之
    事由再行爭執，核無足採，應認其聲請再審為無理由，而予
    駁回。至聲請人以行政訴訟法第273條第1項第13款聲請再審
    部分，因本院無管轄權，另以裁定移送有管轄權之臺北高等
    行政法院管轄，併此明。
三、依行政訴訟法第283條、第278條第2項、第104條、民事訴訟
    法第95條、第78條，裁定如主文。
中    華    民    國    95    年    1     月     12   日
                  第三庭審判長法  官  徐  樹  海
                              法  官  黃  合  文
                              法  官  吳  明  鴻
                              法  官  林  茂  權
                              法  官  鄭  小  康
以  上  正  本  證  明  與  原  本  無  異
中    華    民    國    95    年    1     月    16    日
                              書記官  王  福  瀛


司法院資訊處製作；財團法人民間司法改革基金會備份。
